# 地勘企业矿业权会计核算

提问人：zhongxudon 时间：2021-08-26 19:33:04
陈老师，您好，请教个问题，谢谢！！
A公司为地质勘探类企业，专门从事黄金矿权勘探，请问：在地质勘查工作实施阶段，尚未形成地质成果时，发生的各项勘查成本计入“地勘生产”，报表列报时计入“存货”，若形成地质成果，经有关政府部门对资源储量或地质勘查报告评审后，将“地勘生产”结转到“地质成果”进行会计核算，报表列报时计入“其他非流动资产”来区分该部分资产流动性是否可以。谢谢

回答人：chenyiwei
因为“A公司为地质勘探类企业，专门从事黄金矿权勘探”，因此，其勘探活动可以类比于制造业企业的产品生产活动，或者科技企业的研发活动。
假设并非受托提供勘探服务（无对应的客户合同），则其累积的各项勘查成本相当于存货，但应根据其预计的流动性进行合理的分类列报（由存货转入其他非流动资产的做法是不合理的，如果地质成果是非流动资产，那么尚未形成地质成果的勘查支出也应当是非流动资产）。
另外，期末应对尚未形成地质成果的累计地勘生产成本进行谨慎的减值测试，必要时计提减值准备。